【裁判字號】    97,毒抗,138
【裁判日期】    971120
【裁判案由】    聲請觀察勒戒
【裁判全文】
臺灣高等法院高雄分院刑事裁定     97年度毒抗字第138號
抗  告  人
即  被  告  甲○○
上列抗告人因聲請觀察勒戒事件，不服臺灣高雄地方法院中華民
國97年10月9 日裁定（97年度審毒聲字第1409號），提起抗告，
本院裁定如下：
    主  文
原裁定撤銷，發回臺灣高雄地方法院。
    理  由
一、聲請意旨略以：被告甲○○基於施用第一級毒品海洛因、第
    二級毒品甲基安非他命之犯意，於民國97年8 月12日凌晨0
    時許，在高雄市新興區某飯店施用第一級毒品海洛因，復於
    翌日下午5 時許往前回溯24小時內之某時，在不詳地點，施
    用第二級毒品甲基安非他命1 次，嗣於同年月日下午3 時30
    分許為警查獲之事實，為被告坦承其於上開時、地施用海洛
    因不諱，而被告為警查獲後採集之尿液經送高雄市立凱旋醫
    院檢驗結果，呈嗎啡、可待因及甲基安非他命陽性反應，有
    高雄市政府警察局三民第一分局哈爾濱街派出所毒品案件尿
    液送驗編號與真實姓名對照表（尿液編號為G199號）、該醫
    院濫用藥物尿液檢驗報告各1 紙附卷可稽，爰依毒品危害防
    制條例第20條第1 項及觀察勒戒處分執行條例第3 條第1 項
    規定，聲請裁定將被告送勒戒處所觀察、勒戒等語。
二、聲請人認抗告人即被告甲○○涉有上開施用第一、二級毒品
    犯行，係以被告經警查獲時所採取之尿液送驗結果，係以被
    告坦承及其尿液檢驗呈嗎啡及甲基安非他命陽性反應等情為
    據。然被告否認有何上開施用第一、二級毒品犯行，辯稱：
    聲請意旨所指上開時、地為警查獲並採尿送驗者，並非伊本
    人，係有人冒用其姓名等身分資料應訊等語。
三、經查：
(一)、抗告人於本院所提出其簽名筆跡（見本院卷第16頁），核與
    警卷筆錄、權利告知書、自願採尿同意書、尿液送驗與真實
    姓名對照表等文書上之「甲○○」簽名字跡似非同一人所為
    ，此有上開卷附筆跡足憑。又抗告人於本院所提出之身分證
    相片（見本院卷第13頁），亦核與警方查獲後所拍攝自稱「
    甲○○」嫌犯相片，並非同一人，且證人即承辦警員盧培基
    亦於本院當庭指認被告並非其所查獲之毒品嫌犯「甲○○」
    （見本院卷第10-11 頁），而被告經提示卷附所攝自稱「甲
    ○○」嫌犯相片，則供稱此人實係伊弟劉恆禎之前女友王雅
    萍（見本院卷第11頁），另證人即承辦警員盧培基亦於本院
    證實當場與自稱「甲○○」嫌犯同時為警查獲之另一男子即
    係劉恆禎無誤（見本院卷第10頁），復有被告於本院採集之
    指印可佐（見本院卷第17頁），則被告所辯本件接受警員訊
    問並在警卷內上開文件上簽署「甲○○」署名且接受採尿者
    非其本人等語，似非無據，本件是否有冒名應訊及接受採尿
    送驗等情，容有再予調查之必要。
(二)、本件在警局自稱「甲○○」接受採尿之嫌犯，並未由警局隨
    案移送檢察官處理，而於偵查中檢察官亦未再傳喚該嫌犯訊
    問，即向原審聲請裁定觀察勒戒，此有卷附警方移送書、檢
    察官聲請書足佐，則檢察官向原審聲請裁定觀察勒戒之對象
    ，是否係指在警局自稱「甲○○」接受採尿之嫌犯，亦即本
    件聲請之被告究係在警局自稱「甲○○」，或係真正之甲○
    ○，亦有查明之必要。
四、綜上所述，原裁定逕以警局自稱「甲○○」者所採集尿液之
    檢驗結果，而裁定抗告人應送勒戒處所觀察、勒戒，自有速
    斷。抗告意旨所陳上情，指摘原裁定不當，為有理由，自應
    將原裁定撤銷，發回原審法院更為適法裁定。
據上論斷，依刑事訴訟法第413條前段，裁定如主文。
中    華    民    國    97    年    11    月    20    日
                刑事第一庭  審判長法  官  郭雅美
                                  法  官  徐美麗
                                  法  官  張意聰
以上正本證明與原本無異。
本裁定不得再抗告。
中    華    民    國    97    年    11    月    20    日
                                  書記官  陳金


司法院資訊處製作；財團法人民間司法改革基金會備份。
